【裁判字號】    89,易,807
【裁判日期】    890717
【裁判案由】    竊盜
【裁判全文】
臺灣彰化地方法院刑事判決                          八十九年度易字第八七號
    公  訴  人  臺灣彰化地方法院檢察署檢察官
    被      告  甲○○
右列被告因竊盜案件，經檢察官聲請以簡易判決處刑（八十九年度偵字第九號），暨
送請併案審理（八十八年度偵字第一０八０七號），本院認應以通常程序審理，判決
如左：
    主  文
甲○○竊盜，處有期徒刑柒月。
扣案鑰匙壹支沒收。
    事  實
一、甲○○曾於民國（下同）八十年間因竊盜罪，為本院判處有期徒刑一年六月，經
    上訴台灣高等法院台中分院判決上訴駁回確定，於八十二年二月二十二日執行完
    畢。復於八十八年間又犯竊盜罪，經本院於八十八年八月二十七日判處有期徒刑
    七月，緩刑三年，於八十九年一月九日確定，現緩刑中。詎不知悛改，竟因自有
    的機車故障不能騎用，意圖為自己不法之所有，於八十八年十月一日凌晨一時許
    （聲請簡易判決處刑書誤載為被害人發現失竊之同日上午七時許），途經彰化縣
    員林鎮○○街二九０號前，見丙○○所有，車牌號碼ＡＰＦ─八一五號機車放置
    該處無人注意之機會，以自有之機車鑰匙一支啟動該部機車予以竊取，得手後供
    己騎用。嗣於同年十月中旬左右，將前開竊盜之機車棄置於彰化縣田中鎮○○街
    二二七號對面的兒童公園停車場內。迄八十八年十一月十七日下午一時二十分許
    ，因警聞報甲○○住處曾有贓車並對其妻涉嫌毒品案件執行搜索，查得前開甲○
    ○竊盜前開機車所用之鑰匙一支，訊據甲○○尋獲前開失竊之機車查獲上情，並
    扣得前開甲○○用以竊盜機車之鑰匙一支。
二、案經彰化縣警察局北斗分局報請台灣彰化地方法院檢察署檢察官聲請以簡易判決
    處刑。
    理  由
一、右揭犯罪事實，迭據被告甲○○自警訊、偵查迄審理中均自白不諱，核與被害人
    丙○○警訊所陳之失竊情節及證人即查獲本案之警員王裕仁結證之查獲情節相符
    ，並有車輛竊盜、車牌失竊資料個別查詢報表─查詢車輛認可資料一紙、前開失
    竊機車之相片一張與被害人出具之贓物認領保管單一紙在卷可稽，復有扣案機車
    鑰匙一支足憑，故本案事證明確，被告犯行堪予認定。
二、核被告所為，係犯刑法第三百二十條第一項竊盜罪，爰審酌被告之素行，犯罪之
    動機、目的、手段，甫於八十八年八月二十七日因另案竊盜罪經本院判處有期徒
    刑七月，緩刑三年，竟不知深切悔悟，未逾二月又犯本案竊盜罪，惡性非輕，惟
    犯後態度良好等一切情狀，量處如主文所示之刑，以示懲儆。扣案機車鑰匙一支
    ，為被告所有，供犯本罪所用，已據被告陳述明白，依刑法第三十八條第一項第
    二款宣告沒收。
三、台灣彰化地方法院檢察署八十九年度偵字第九八四號併案意旨略以：被告甲○○
    於八十九年一月二十日下午三時許，在彰化縣員林鎮○○路○段五０二號前，為
    警查獲騎乘乙○○所有，向警申報於八十八年十二月一日失竊，引擎號碼３ＮＴ
    ─一四０三二三號（原掛ＴＱＹ─三三二號車牌）之機車，因認被告涉犯刑法第
    三百二十條第一項之竊盜罪，且與前開經本院認定之竊盜罪具連續犯裁判上一罪
    關係，爰送請一併審理。
四、訊據被告甲○○，堅詞否認有竊盜前揭乙○○所有機車之犯行，辯稱，該部機車
    係伊向綽號「阿彬」，不詳姓名、年籍之男子於八十九年一月二十日下午一時許
    ，在彰化縣北斗鎮○○街光和保齡球館前借來騎用的，機車鑰匙是阿彬提供的，
    借騎時已沒掛車牌等語。經查，前揭乙○○之機車失竊時掛有車牌，未插鑰匙，
  不知機車為何人竊走等情，已據被害人乙○○於警訊陳明，又被告所辯機車係借
    來一事，非情理之必無，且自警訊以迄審理均言之鑿鑿，復無其他積極證據足證
    該部機車確係被告所竊取，足見被告所辯可加採信，其此部分竊盜罪嫌不足。至
    被告所為是否涉有贓物罪嫌，應另由檢察官偵辦，併此敘明。從而此併案部分自
    核與前開經本院認定之竊盜罪無裁判上一罪關係，不屬起訴效力所及至明，本院
    自不得加以審判，應退由檢察官另為適法之處理。
五、本件檢察官聲請以簡易判決處刑，惟查被告甫於八十八年八月二十七日因另案竊
    盜罪經本院判處有期徒刑七月，緩刑三年在案，不知悔改，再犯本件竊盜罪，顯
    不合以簡易判決處刑之要件，爰適用通常程序審判之。
據上論斷，應依刑事訴訟法第二百九十九條第一項前段、第四百五十二條、第四百五
十一條之一第四項第四款，刑法第三百二十條第一項、第三十八條第一項第二款，罰
金罰鍰提高標準條例第一條前段，判決如主文。
本件經檢察官張崇哲到庭執行職務。
中      華      民      國      八十九      年    七    月       十七  日
                                臺灣彰化地方法院刑事第二庭
             法      官    洪  榮  謙
右正本證明與原本無異。
如不服本判決，應於判決送達後十日內向本院提出上訴狀( 須附繕本 )。
告訴人或被害人對於判決如有不服具備理由請求檢察官上訴者，其上訴期間之計算係
以檢察官收受判決正本之日期為準。
                                      法院書記官    梁  高  賓
中      華      民      國      八十九      年    七    月     二十一  日
刑法第三百二十條
意圖為自己或第三人不法之所有，而竊取他人之動產者，為竊盜罪，處五年以下有期
徒刑、拘役或五百元以下罰金。
意圖為自己或第三人不法利益，而竊佔他人之不動產者，依前項之規定處斷。
前二項之未遂犯罰之。


司法院資訊處製作；財團法人民間司法改革基金會備份。
